【裁判字號】    88,上易,3066
【裁判日期】    890111
【裁判案由】    竊盜
【裁判全文】
臺灣高等法院臺中分院刑事判決          民國八十八年度上易字第三○六六號
    上  訴  人
    即  被  告  乙○○
右上訴人因竊盜案件，不服台灣台中地方法院，八十八年度易字第二七二七號，中華
民國八十八年十月廿七日第一審判決（起訴案號：台灣台中地方法院檢察署八十八年
度偵字第一七五五六號），提起上訴，本院判決如左：
    主      文
上訴駁回。
    事實及理由
一、本案經本院審理結果，認第一審判決認事用法及量刑均無不當，應予維持，並引
    用第一審判決書記載之事實、證據及理由（如附件）。
二、上訴人即被告乙○○在本院未提出其他有利之證據及辯解，其上訴無理由，應予
    駁回。又被告經合法傳喚，無正當理由不到庭，爰不待其陳述，逕行判決。
三、據上論斷，應依刑事訴訟法第三百七十三條、第三百七十一條、第三百六十八條
    ，判決如主文。
本案經檢察官丙○○到庭執行職務。
中      華      民      國    八十九     年      一       月    十一    日
  臺灣高等法院臺中分院刑事第九庭
                                        審判長法  官  胡  森  田
                                              法  官  黃  日  隆
                                              法  官  蕭  錦  鍾
右正本證明與原本無異。
不得上訴。
                                              書記官  陳  美  利
中      華      民      國    八十九     年      一       月    十三    日
                                                                        Ｆ
臺灣臺中地方法院刑事判決                        八十八年度易字第二七二七號
    公  訴  人  臺灣臺中地方法院檢察署檢察官
    被      告  乙○○  男三十二歲（民國○○○年○月○○日生）
                        住臺中縣清水鎮○○路六十五號（另案在監）
                        國民身分證統一號碼：Ｚ000000000號
右列被告因竊盜案件，經檢察官提起公訴（八十八年度偵字第一七五五六號）及函送
併辦（八十八年度偵字第一九０四六號），本院判決如左：
    主  文
乙○○連續竊盜，累犯，處有期徒刑捌月。
    事  實
一、乙○○於民國（下同）八十四年七月間，因犯違反麻醉藥品管理條例案件，經本
    院判處有期徒刑四月確定，甫於八十五年九月二十二日執行完畢。猶不知悔改，
    復意圖為自己不法之所有，並基於概括之犯意，而於下列時、地竊取財物：
    八十八年七月四日上午六時許，至臺中縣龍井鄉○○路○段九十五巷七之一號
      無人居住之空屋內，竊取丁○○所有停放於空屋內之ＱＬ─九七一三號自用小
      貨車，得手後即逃離現場，於空屋內留下安全帽一頂。
    八十八年七月二十一日上午六時許，在臺中市○○區○○路二段十巷一三二號
      前，以自備之鑰匙竊取甲○○所有之Ｇ五─三一五０號自用小客車，得手後作
      為代步工具。後該車發生故障，因有不知情之杜進元駕駛拖吊車路過，乙○○
      即將該車交由杜進元拖回修配廠修理，杜進元拖回後發覺有異而報警處理，嗣
      經警於同年月二十四日下午四時五分許，在臺中市○○路二二六巷十九弄巷口
      前查獲。
二、案經臺中市警察局第五分局報請臺灣臺中地方法院檢察署檢察官偵查起訴及函送
    併辦。
    理  由
一、訊據被告雖坦承之竊盜犯行，然矢口否認涉有之竊盜犯行，並辯稱不曾前往
    該處，安全帽亦非其所有等語。然查經警方採集留存於空屋內之安全帽上之指紋
    及本院當庭採取被告中指指紋比對結果，均與被告中指之指紋相符，此有內政部
    刑事警察局各該鑑定報告附卷可稽，足見被告確曾接觸上開安全帽。本案被害人
    丁○○與被告素不相識，上開安全帽係丁○○於失竊現場之空屋內所發現後送交
    警方等情，業經丁○○於警訊中供述明確，堪以採信。丁○○所有ＱＬ─九七一
    三號自用小貨車係停放於空屋失竊，失竊現場空屋內所遺留之安全帽上復有被告
    乙○○之中指指紋，足見被告確有進入屋內竊取車輛之犯行。所辯應係卸責之詞
    ，不足採信，被告此部分竊盜犯行堪以認定。此外部分之竊盜犯行並經甲○○
    指述歷歷，並經杜進元於警訊中供證明確，被告此部分犯行亦堪認定。
二、核被告所為，係犯刑法第三百二十條第一項之竊盜罪。被告前後二次竊盜犯行，
    時間緊接，構成要件相同，顯係基於概括犯意反覆為之，應依連續犯之規定，論
    以一罪並加重其刑。另被告前因違反麻醉藥品管理條例案件，經本院判處有期徒
    刑四月確定，甫於八十五年九月二十二日執行完畢，此有臺灣臺中地方法院檢察
    署刑案資料查註紀錄表附卷可稽。其於五年之內，再犯本件有期徒刑以上之罪，
    為累犯，應依法加重其刑，並遞加之。爰審酌被告素行不佳，猶不知改過遷善，
    連續竊取他人財物，所生危害非輕，犯罪後復否認部分犯行，顯無悔意等一切情
    狀，量處如主文所示之刑，以資儆懲。
據上論結，應依刑事訴訟法第二百九十九條第一項前段，刑法第三百二十條第一項、
第四十七條、第五十六條，罰金罰鍰提高標準條例第一條前段，判決如主文。
中      華      民      國      八十八      年    十    月    二十七    日
                                     臺灣臺中地方法院刑事第一庭
                                           法  官  張  升  星
右正本證明與原本無異
如不服本判決應於送達後十日內向本院提出上訴狀
                                           書記官
中      華      民      國      八十八      年    十    月    二十七    日
附錄法條：
刑法第三百二十條
意圖為自己或第三人不法之所有，而竊取他人之動產者，為竊盜罪，處五年以下有期
徒刑、拘役或五百元以下罰金。


司法院資訊處製作；財團法人民間司法改革基金會備份。
